臺灣新北地方法院刑事判決
110年度簡上字第418號
上  訴  人  
即  被  告  張政賢





上列上訴人即被告因詐欺案件，不服本院簡易庭中華民國 110年
6月24日110年度簡字第1409號所為第一審判決（聲請簡易判決處
刑書案號：109年度偵字第43871號）提起上訴，本院管轄之第二
審合議庭判決如下：
    主  文
上訴駁回。
    事實及理由
壹、有關證據能力之說明：
    按被告以外之人於審判外之言詞或書面陳述，除法律有規定
    者外，不得作為證據；又被告以外之人於審判外之陳述，雖
    不符合同法第159 條之1 至第159 條之4 之規定，但經當事
    人於審判程序同意作為證據，法院審酌該言詞陳述或書面陳
    述作成時之情況，認為適當者，亦得為證據。當事人、代理
    人或辯護人於法院調查證據時，知有第159 條第1 項不得為
    證據之情形，而未於言詞辯論終結前聲明異議者，視為有前
    項之同意，刑事訴訟法第159 條第1 項及第159 條之5 分別
    定有明文。本件檢察官所提被告以外之人於審判外之言詞及
    書面陳述，雖屬傳聞證據，惟被告即上訴人張政賢（下稱被
    告）於本院審判期日表示同意作為證據方法而不予爭執，本
    院審酌上開證據資料製作時之情況，尚無違法不當及證明力
    明顯過低之瑕疵，亦認為以之作為證據應屬適當，揆諸前開
    規定，爰依刑事訴訟法第159條之5 規定，認本件傳聞證據
    資料均有證據能力。
貳、實體部分：
一、本件經本院管轄第二審之合議庭審理結果，認原審判決認事
    用法及量刑均無不當，應予維持，並引用附件第一審刑事簡
    易判決書（含聲請簡易判決處刑書）關於事實、證據及理由
    之記載。
二、核被告張政賢所為，係犯第339 條第1 項之詐欺取財罪。原
    審以被告犯行明確，並參酌臺灣高等法院被告前案紀錄表，
    審酌被告之素行，認被告於民國107年10月19日縮刑期滿出
    監，於108 年2 月11日保護管束期滿執行完畢，其受有期徒
    刑執行完畢後，5 年以內故意再犯本件有期徒刑以上之罪，
    為累犯，並依刑法第47條第1 項規定加重其刑；又審酌被告
    正值壯年，不思以正當方式獲取所需，率予利用告訴人林真
    羽對其之信任，獲取利益，所為實屬不該，被告所為實未能
    尊重他人財產法益，另兼衡被告於本院審理時自承其國中畢
    業，現在在工地上班，月薪約新臺幣（下同）3 萬元，現打
    雜工，有2 個女兒，一個國中一年級，一個國小一年級及國
    中畢業（原審判決誤載高職畢業）之智識程度暨家庭經濟狀
    況、被告獲取之利益（4千元）及其缺錢花用之犯罪動機，
    告訴人所受之損害，暨犯後坦承犯行之態度等一切情狀，量
    處拘役50日，並諭知易科罰金之折算標準，認事用法核無違
    誤，量刑亦稱妥適。
三、被告上訴意旨雖以：本件原審量刑過重，被告經濟能力困難
    ，請求與告訴人和解，再從輕量刑云云。惟查：
　㈠按犯罪之處罰，現行刑事處罰多採相對罪刑法定主義，賦與
    法官對各個具體犯罪案件有其刑罰裁量權。量刑過輕，確對
    犯罪人易生僥倖之心，不足收儆戒及改過之效，則刑罰不足
    以戒其意，且使被害人或社會產生不平之感；量刑過重，則
    易致犯罪人怨懟、自暴自棄，難收悅服遷善之功，即殺戮亦
    不足以服其心。因此，現今法治國乃有罪刑相當原則，即衡
    量犯罪行為之罪質、不法內涵來訂定法定刑之高低，法官再
    以具體事實情況不同，確定應科處之刑度輕重。
　㈡被告前因詐欺、竊盜、偽造文書等案件，經臺灣高等法院以1
    03 年上易字第1450號判決判處應執行有期徒刑1 年10月確
    定；又因犯竊盜、詐欺等案件，經法院判處罪刑確定（見附
    件聲請簡易判決處刑書犯罪事實欄前科資料），其經臺灣臺
    北地方法院以107 年聲字第718 號裁定合併定應執行刑有期
    徒刑1 年確定，並接續先前應執行有期徒刑1 年10月之刑期
    ，於107 年10月19日縮刑期滿出監，並於108 年2 月11日保
    護管束期滿執行完畢；詎其不知警惕，復因貪念再犯本案詐
    欺取財犯行，致告訴人受騙轉帳4千元至被告指定之銀行帳
    戶，且告訴人遭騙後，即前往彰化縣警察局員林分局（下稱
    員林分局）員林派出所報案並製作警詢筆錄，另於偵查中再
    至臺灣新北地方檢察署由檢察官訊問後製作偵訊筆錄；又被
    告提起本案上訴後，經本院函請員林分局派員查訪告訴人，
    就告訴人不斷前往警局暨出庭製作偵訊筆錄所耗費之勞力、
    時間及交通費用觀之，告訴人希望被告賠償其3萬元並轉帳
    其指定帳戶，始願意原諒被告並同意法院再給被告減其刑等
    情(見本院簡上卷第213至220頁員林分局函附告訴人訪談筆
    錄），本院審酌亦在合理範圍，惟被告經本院電詢後表示告
    訴人請求被告賠償3萬元一節，已超出被告能力範圍（見本
    院簡上卷第209頁本院公務電話紀錄表），且直至本院宣判
    前，被告猶未與告訴人達成民事賠償，原審在法定刑內判處
    被告拘役50日，確足收儆戒及改過之效。被告上訴猶執前詞
    ，指摘原審判決不當，請求再從輕量刑云云，為無理由，應
    予駁回。
參、據上論斷，依刑事訴訟法第455 條之1 第1 項、第3 項、第
    373 條、第368 條，判決如主文。
本案經檢察官賴建如偵查後聲請簡易判決處刑及提起上訴，由檢
察官詹啟章於本審到庭執行公訴。
中　　華　　民　　國　　111　　年　　2　　月　　24　　日
                  刑事第三庭  審判長法官  蘇揚旭  

                                    法官  施建榮

                                    法官  洪振峰
以上正本證明與原本無異。
本件不得上訴。
                                    書記官  張馨尹
中　　華　　民　　國　　111 　年　　3 　　月　　1 　　日